臺灣基隆地方法院刑事判決
108年度交易字第186號
公  訴  人  臺灣基隆地方檢察署檢察官
被      告  鄭宇庭



上列被告因過失傷害案件，經檢察官提起公訴（108年度軍偵字
第45號），嗣本院 109年10月8日審判程序時勸導息訟，並成立
調解，而告訴人撤回告訴，本院判決如下：
    主  文
本件公訴不受理。
    理  由
一、公訴意旨略以：被告鄭宇庭考領中華民國普通小型車駕駛執
    照，於民國108年3月24日22時30分餘許，駕駛車牌號碼000-
    0000號自小客車，沿基隆市安樂區安樂路二段往基隆市區方
    向行駛，於同日22時38分許，途經該路段之自強隧道前，欲
    超越同方向在前方貨車往基隆市區方向行駛時，應注意該路
    段之分向限制雙黃線路段，非但不得超車，尚且禁止跨越分
    向限制線行駛，且車輛行駛應隨時注意車前狀況，隨時採取
    必要可以煞停距離之安全措施，行車時速不得超過50公里，
    且依當時天候陰，夜間有照明，柏油路面乾燥、無缺陷亦無
    障礙物，視距良好，客觀上並無不能注意之情事，詎鄭宇庭
    駕車竟疏於注意車前狀況，亦疏於注意該路段之分向限制雙
    黃線路段，非但不得超車，尚且禁止跨越分向限制線行駛，
    竟疏於注意車前狀況，猶貿然跨越上開分向限制雙黃線，駛
    入對向車道超越前車，適告訴人林永希騎乘車牌號碼000-00
    00號普通重型機車，沿上開安樂路二段往基隆長庚醫院、麥
    金路方向行駛，駛至上開同一路段地點，迨見被告鄭宇庭駕
    車突駛入對向車道進入林永希騎車之車道內，此時，告訴人
    林永希騎車突見正前方自己車道內被駕駛人之鄭宇庭車輛，
    乃緊急閃煞不及，被告鄭宇庭駕車之左側車身不慎擦撞告訴
    人林永希機車左側車身，因而造成告訴人林永希人車倒地，
    並因致告訴人林永希受有左小腿翻脫傷併皮膚缺損、左大腿
    挫傷併血腫、左手第 3掌骨骨折、左手第三指撕裂傷等傷害
    結果，斯時，被告鄭宇庭電話110報警及119救護車抵達，迅
    將告訴人林永希送至長庚醫療財團法人基隆長庚紀念醫院就
    醫，而鄭宇庭留在上開肇事現場，並於偵查機關尚不知孰為
    犯人時，主動向到場處理之警員洪濤潔承認肇事，自首而願
    接受裁判，始查悉上情。案經告訴人林永希訴由基隆市警察
    局第四分局報告臺灣基隆地方法院檢察署檢察官偵查後，因
    認被告所為，係涉犯修正前刑法第284條第1項前段之過失傷
    害罪嫌。
二、告訴乃論之罪，告訴人於第一審辯論終結前得撤回告訴；又
    告訴經撤回者，應諭知不受理之判決，並得不經言詞辯論為
    之，刑事訴訟法第238條第1項、第303條第3款、第307 條分
    別定有明文。又被告行為後，刑法第284條及第287條業經修
    正，並經總統公布後，於108年5月31日施行。其中刑法第28
    4 條部分，刪除業務過失傷害罪之規定，並加重過失傷害罪
    之刑度為 1年以下有期徒刑、拘役或新臺幣10萬元以下罰金
    ；其中刑法第287條之規定，則配合同法第285條規定之刪除
    而為修正，是刑法第284條及第287條修正後，因其業務過失
    之行為而傷害人者，應回歸適用過失傷害罪之規定而為論處
    ，而刑法第284 條經新舊法比較後，修正後之規定對於被告
    並無較為有利，依刑法第2條第1項之規定，自應優先適用修
    正前之規定。至於刑法第 287條關於告訴乃論之規定，除所
    犯為修正前刑法第 285條規定之罪名外，對於所犯為刑法第
    28 4條規定之罪名，修法前後並無二致，自無新舊法比較之
    問題，應適用修正後刑法第 287條之規定，是依修正後刑法
    第 287條之規定，本件仍應為告訴乃論之案件。
三、查，被告鄭宇庭所為，係犯108年5月31日修正施行前刑法第
    284條第1項之過失傷害罪嫌，依同法第 287條前段之規定，
    須告訴乃論，並有臺灣基隆地方檢察署108年度軍偵字第45
    號起訴書 1件在卷可稽。茲因本院於109年10月8日審判程序
    時勸導息訟，並成立調解，而告訴人林永希及其代理人於10
    9年10月28日具狀撤回告訴，並有告訴人刑事撤回告訴狀1件
　　在卷可佐。因此，揆諸上開規定，爰本案不經言詞辯論，逕
    為諭知不受理之判決。
四、據上論斷，應依刑事訴訟法第284條之1、第303條第3款、第
    307 條，判決如主文。
五、至於本案原訂期日於「一、本案改定109 年11月17日下午3 
    時於本院第五法庭續行審判程序，被告、告訴代理人、附民
    訴訟代理人應自行到庭，不另傳喚，被告無正當理由未到庭
    ，逕行拘提。二、另傳喚告訴人到庭。」，玆因告訴人林永
    希及其代理人於109年10月28日具狀撤回告訴，並有告訴人
    刑事撤回告訴狀1件在卷可佐。職是，上開109 年11月17日
    下午3 時於本院第五法庭續行審判程序之期日取消，且上開
    被告、告訴人、告訴代理人、附民訴訟代理人、檢察官等人
    ，均毋庸到場，附此告知。
六、本案經檢察官張長樹提起公訴、檢察官江柏青蒞庭執行職務
    。
中    華    民    國    109   年    11    月    3     日
                      刑事第三庭法  官  施添寶
以上正本證明與原本無異。
如不服本判決應於收受送達後20日內向本院提出上訴書狀，並應
敘述具體理由；其未敘述上訴理由者，應於上訴期間屆滿後20日
內向本院補提理由書(均須按他造當事人之人數附繕本)「切勿逕
送上級法院」。
中　　華　　民　　國　　109 　年　　11　　月　　3 　　日
                                書記官  俞妙樺